# 请教版主，这里当期所得税计入所有者权益是怎么做分录的？

提问人：jihuijun 时间：2017-07-02 15:48:25
与当期及以前期间直接计入所有者权益的交易或事项相关的当期所得税应当计入所有者权益。

回答人：chenyiwei
借（贷）：应交税费——企业所得税；贷（借）：资本公积（或其他综合收益，或其他权益类科目）。